【裁判字號】    89,易,1958
【裁判日期】    890803
【裁判案由】    竊盜
【裁判全文】
臺灣板橋地方法院刑事判決                       八十九年度易字第一九五八號
    公  訴  人  臺灣板橋地方法院檢察署檢察官
    被      告  甲○○
右列被告因竊盜案件，經檢察官聲請簡易判決處刑（八十八年度偵字第二五七三九號
），本院審理結果認不應以簡易判決處刑，改以通常程序審理，本院判決如左：
    主  文
甲○○連續竊盜，處有期徒刑拾月。
    事  實
一、甲○○曾於民國八十八年十月二十六日因違反懲治盜匪條例等案件，經本院以八
    十八年度少訴緝字第一號判處有期徒刑四年六月，八十八年十一月二十二日判決
    確定，現在執行中，復基於意圖為自己不法所有之概括犯意，先於八十八年九月
    三日凌晨五時許，在台北縣五股鄉○○路○段四六號前，以不詳之工具，竊取皓
    群企業有限公司所有而由丁○○持用之車號ＣＸˍ一○四一號自用小貨車一部，
    得手後供己使用。又於八十八年九月三日晚上九時三十分許，在台北縣五股鄉○
    ○路○段三二三號前，見簡宗輝所有而由戊○○持用之車號ＥＣＲˍ九六二號輕
    型機車之鑰匙插於車尚未拔下，乃將之竊取，得手後，供己騎乘代步之用，嗣於
    八十八年九月四日上午九時三十分許，甲○○駕駛竊取之車號ＥＣＲˍ九六二號
    機車，途經台北縣五股鄉○○路○段二五二巷口時，為警埋伏發覺，又於八十八
    年九月四日下午五時許，甲○○駕駛竊取之車號ＣＸˍ一○四一號自用小貨車，
    搭載不知係贓車之少女乙○○，途經台北縣五股鄉○○路○段九一巷口時，為警
    當場查獲。
二、案經臺北縣警察局蘆洲分局移送臺灣板橋地方法院檢察署檢察官偵查起訴。
    理  由
一、訊詎被告甲○○矢口否認竊盜犯行，辯稱：機車不是我偷的，是向朋友「小龍」
    借的，小貨車也不是我偷的，是向朋友「阿忠」借的云云。惟查，右揭犯罪事實
    ，業據被害人丁○○、戊○○及證人丙○○分別於警訊時及本院審理中證訴明確
    ，被告於偵查中坦承有竊取自用小貨車之情事不諱，該機車與自用小貨車確係被
    告所竊，復經證人乙○○於警訊中供證屬實，並有贓物認領保管單二紙及車輛竊
    盜、車牌失竊資料個別查詢報表二紙在卷足資佐證，被告所辯顯係卸責之詞，並
    不足採，本件事證明確，被告犯行堪以認定。
二、核被告所為，係犯刑法第三百二十條第一項之竊盜罪。被告先後兩次竊盜犯行，
    時間密接，犯罪構成要件相同，顯係基於概括犯意而為，應依連續犯規定論以一
    罪，並加重其刑。爰審酌被告犯罪之手段、所生危害及犯後之態度等一切情狀，
    量處如主文所示之刑。
據上論斷，應依刑事訴訟法第二百九十九條第一項前段，刑法第五十六條、第三百二
十條第一項，罰金罰鍰提高標準條例第一條前段，判決如主文。
本案經檢察官高智美到庭執行職務
中      華      民      國    八十九    年      八      月      三      日
                                  臺灣板橋地方法院刑事第一庭
                                       法  官   胡  堅  勤
右正本證明與原本無異。
如不服本判決，應於判決送達後十日內，向本院提出上訴狀。
                                       書記官   劉  文  美
中      華      民      國    八十九    年      八      月      三      日
附錄本案論罪科刑法條全文：
刑法第三百二十條第一項
意圖為自己或第三人不法之所有，而竊取他人之動產者，為竊盜罪，處五年以下有期
徒刑、拘役或五百元以下罰金。
意圖為自己或第三人不法利益，而竊佔他人之不動產者，依前項之規定處斷。
前二項之未遂犯罰之。


司法院資訊處製作；財團法人民間司法改革基金會備份。
